臺灣高等法院臺南分院刑事裁定　　　　　九十一年度聲再字第八七號　Ａ
　　　再審聲請人
　　　即受判決人　甲　○　○
右列聲請人因贓物案件，對於本院九十一年度上訴字第一二四號中華民國九十一年三
月二十九日確定判決（臺灣雲林地方法院八十九年度訴字第三九二號，臺灣雲林地方
法院檢察署八十九年度偵字第一三０三、一五九三、三五五六號及移送併辦八十九年
度偵字第四九三四號、九十年度偵字第二六九一號），聲請再審，本院裁定如左：
      主      文
再審之聲請駁回。
      理      由
一、聲請意旨略稱：原確定判決認定聲請人與林萬戶共同解體贓車分類、歸類，惟林
    萬戶部份已經不起訴處分，既林萬戶部份認查無實證，即其於民國八十九年三月
    十六日未在拆解贓車，同理即不能證明聲請人有與林萬戶共同拆解贓車之行為，
    原判決對右開證物漏未審酌，顯有刑事訟訴法第四百二十一條之再審理由。又所
    謂從車上拆解引擎，定有所謂之車輛，惟現場並未扣到所謂之車輛，原判決又認
    定聲請人係共同拆解ＲＪ—二六一二號自小客車之引擎，惟判決書附表編號二十
    二號係發現「引擎本體上部」，而警員係證稱看到正在拆卸一部「全新」之引擎
    ，可見證人稱全新引擎與所謂ＲＪ—二六一二號引擎本體上部即不符合；況警員
    又未看見聲請人與林萬戶正在拆解車體，不能憑現場有林漢卿向他人購買之零件
    ，即認定是聲請人與林萬戶在拆解。此外，原判決認扣案之鉗子十一支、鐵鎚一
    支、銼刀九支、起子三十七支、扳手十支、鋸子二支、鑰匙十一支、萬能刀一支
    、活動扳手一支等物，認係被告甲○○等人共同拆解贓車之工具，為供犯贓物罪
    所用之物，惟右開證物係林漢卿之女友陳胡寶珠於案發後開ＴＯＹＯＴＡ自小客
    車至現場，內載有右開材料，警方將車子扣押，並將陳胡寶珠移送，惟經調查結
    果，陳胡寶珠無涉案，故安南派出所移送陳胡寶珠部份被台西分局退回，惟原判
    決卻將右開證物認為供拆解贓車之工具，請准以傳訊陳胡寶珠，以證明右開證物
    非供拆解贓車之工具。末查聲請人甲○○與被告林漢卿有叔侄親誼，衡諸聲請人
    僅係支領固定薪資，並未參與汽車零件之交易等情，縱被告林漢卿明知係贓物，
    亦沒有必要告知聲請人，況林漢卿經營「阿博汽車材料商行」在前已一年有餘，
    聲請人進入工廠受僱亦僅數月，所辯無贓物認識，與常情並無悖離。綜上，因重
    要證據漏未審酌，爰依法提起再審云云。
二、按刑事訴訟法第四百二十一條所謂「重要證據漏未審酌」，係指第二審判決前已
    經提出之重要證據未予審酌，且該證據必須可認為確實足以動搖原判決事實之認
    定者始足當之，苟該證據業經原確定判決予以指駁，或該證據於原確定判決前並
    未提出而漏未審酌，或縱提出為斟酌，惟如經斟酌亦不足以動搖原判決者，或判
    決確定後，始發見之證據，判決當時既無從審酌，即非該條所謂之重要證據漏未
    審酌，自不得據以聲請再審。又該證據須於案情有重要關係且未經審酌者，如證
    據業經法院本其自由心證予以取捨及判斷，僅係對此持相異評價，亦不能以此為
    由聲請再審。
三、經查：
（一）聲請人所提臺灣雲林地方法院檢察署八十九年度偵字第一三０三號不起訴處分
      書，檢察官係以林萬戶之竊盜罪嫌不足，而為不起訴處分，對於寄藏贓物則未
      有處分，僅於理由中敘及「林萬戶雖於警方查獲時，在現場修車，然並不能因
      此即認定其有參與解體贓車之行為」，惟不起訴處分之實體確定力並不及於其
      理由，縱使理由涉及其他犯罪事實之確認，對於法院亦無拘束力可言。本件聲
      請人與林萬戶二人有明知為贓物而共同實施拆解之寄藏行為，業經原審法院審
      認並詳述理由於原確定判決理由欄壹、一、（五）中，原審法院本其自由心證
      ，就相關證據予以取捨及判斷，而與該不起訴書理由持相異評價，自無不可。
      再者，原確定判決事實欄一第六行記載「林萬戶（竊盜部分業經不起訴處分）
      」，復於理由欄壹、一、（五）中認定聲請人與林萬戶二人有明知為贓物而共
      同實施拆解之寄藏行為，顯見對於該不起訴書已有斟酌。是以聲請人所提林萬
      戶竊盜不起訴書，並非漏未審酌且不足以動搖原判決事實之認定，即不能以此
      為由聲請再審。
（二）按本件查獲者既為汽車解體工廠，從事汽車拆解工作，查獲者當以拆解後之零
      件為主，再由零件去分辨拆解前之車輛為何，非如聲請人所辯未查扣車輛或警
      員未看見聲請人與林萬戶正在拆解車體，即無由推論聲請人與林萬戶二人有共
      同實施拆解車輛之行為。又引擎本體上部，實質上仍為引擎之一部，警員非專
      業汽車拆解人員，自無從要求其為細分，其間之差異亦不足影響原判決事實之
      認定，聲請人所辯並不足採。
（三）觀之聲請人所提陳胡寶珠於調查局之筆錄，並無提及其於案發後開ＴＯＹＯＴ
      Ａ自小客車至現場，內載有扣案之鉗子十一支、鐵鎚一支、銼刀九支、起子三
      十七支、扳手十支、鋸子二支、鑰匙十一支、萬能刀一支、活動扳手一支等物
      之情，實無僅憑聲請人片面對事實論述之詞，而有傳訊陳胡寶珠之必要；再者
      ，聲請人與林萬戶二人有明知為贓物而共同實施拆解之寄藏行為，業經原審法
      院審認並於原確定判決理由欄壹、一、（五）中敘理明確，前開扣案工具是否
      為供聲請人拆解贓車之工具，對於原判決事實之認定，實無影響，聲請人所辯
      ，即難採信。
（四）末查，聲請人徒以其進入工廠受僱僅數月，所辯無贓物認識，與常情並無悖離
      之詞，指摘原確定判決不當，亦非所謂就足生影響於判決之重要證據漏未審酌
      ，上開所辯亦不足採。
四、綜上所述，本件聲請人所舉聲請再審之理由，核與前開法條所示，無一相符，應
    認為無再審理由，爰依同法第四百三十四條第一項，裁定如主文。
中    華    民    國      九十一      年      五      月      二十九    日
                                  臺灣高等法院臺南分院刑事第三庭
                                      審判長法官  黃    崑    宗
                                            法官  莊    俊    華
                                            法官  林    勝    木
右正本證明與原本無異。
不得抗告。
                                      法院書記官  吳    秋    賢
中    華    民    國      九十一      年      五      月      三十      日
